---
title: "案例學習五"
output: 
  html_notebook:
    toc: true
---

－－－－－－－－－－－－－－－－－－－－－－－－－－－－－－

> 期中期待

- (給入門起跑者) [Learning path on DS/R](https://www.analyticsvidhya.com/learning-paths-data-science-business-analytics-business-intelligence-big-data/learning-path-r-data-science/)

- (給打算入行者) [Skills checklist](http://1onjea25cyhx3uvxgs4vu325-wpengine.netdna-ssl.com/wp-content/uploads/2014/12/UdacityUltimateSkillChecklistForYourFirstDataAnalystJob.pdf) 

- (給雄心壯志者) [Toward Kaggle competition](https://www.analyticsvidhya.com/blog/2015/12/kaggle-solution-cooking-text-mining-competition/)

－－－－－－－－－－－－－－－－－－－－－－－－－－－－－－

```{r}
library(jiebaR)
library(tidyverse)
library(tidytext)
library(wordcloud2)
```



# Exploratory (Textual) Data Analysis

E(T)DA 兩個核心知識技能：

- Statistics
- Graphics：可以試著用例子去學。參考 [R graph gallery](http://www.r-graph-gallery.com/) 或 [Python  graph gallery](https://python-graph-gallery.com/)

文本資料多了什麼？

- 前處理 Pre-processing ([編碼處理](http://cn.qinwenfeng.com/ropencc/)，[中文斷詞](http://qinwenfeng.com/jiebaR/))
- [字串處理 String manipulation](http://www.gastonsanchez.com/Handling_and_Processing_Strings_in_R.pdf
), esp. (linguistic) pattern extraction
- 語料庫 corpus 與詞庫 lexicon 

--------------------------
# Case study: FB as Data 

臉書是重要的社會網路，記錄這個時代不少的 human data。

> 先想像妳的問題與興趣

### Authentication process to access Facebook from R
想撈取 Facebook 上的資料，須先取得 facebook 的**權限認證**。認證方式有兩種，一種是建立 Facebook App 的方式，另一種則是直接產生一個暫時的**存取權杖**（token），不管使用那一種都可以。

`參考：https://blog.gtwang.org/r/facebook-social-media-mining-with-r/`


#### 第一種方式：建立一個 Facebook App，以取得通過 Facebook 的權限認證機制，
  
  - 註冊進入 https://developers.facebook.com/
  - 於右上方「我的應用程式」中，點選「新增應用程式」，輸入驗證碼。
  - 取一個任意的 App 的名稱後，點選下方建立新的 Facebook 應用程式編號(Create New Facebook App ID)。先把「應用程式編號」和「應用程式密鑰」記下來。
  - OAuth Settings：
    - 到左下按「新增產品」
    - 選「Facebook 登入」-
      - 把 `http://localhost:1410` 貼到「有效的 OAuth 重新導向 URI」的欄位 
      -「設定」- 「網站」- 填入 http://localhost:1410/ - 儲存

```{r, warning=FALSE}
#安裝套件Rfaceboo (Access to Facebook API via R)
#install.packages("Rfacebook")
library(Rfacebook)
# app: test3
fb_oauth <- fbOAuth(
  app_id = "1495817010471956",                          # 填入應用程式編號
  app_secret = "a9791242aab6f6c24b37d249f8f39da8")     # 填入應用程式密鑰    
# Error in oauth2.0_access_token(endpoint, app, code = code, user_params = user_params,  : 
# Bad Request (HTTP 400). Failed to get an access token.
save(fb_oauth, file="fb_oauth")
load("fb_oauth")
```



#### 第二種方式：取得 Facebook 存取權杖（Token）

不需建立 facebook app，只要從網頁上產生存取權杖代碼即可使用，不過時效只有兩小時，過期後就要重新產生。

  - 到 `https://developers.facebook.com/tools/explorer` -「取得權杖」- 「取得用戶存取權杖」
  - 選擇要開放的權限。
  - 複製產生的存取權杖代碼，放在 R 的 token 變數中。

> 好心的助教：
http://lope.linguistics.ntu.edu.tw/rlads/


```{r}
token <- 'EAACEdEose0cBAFfKUvkZCJheKlZB2ewZApwUCGkR78bUKZCVDgVJlwLk543h1VbthIDZAYZC4oFFAiq2gP7eyJBO1IWoux7IOSCjrTZBvTczdhyZBJ740Trm93wE5uAQ8vuIMe0RSBVU1SZCiZCmJmCdUVZAU3aHT6X2YZCKD7ug5oa4jy1ZCRRRfqCxvHuZB7HhxJfkewrSHvvCVuYwZDZD'


```

### 開始擷取資料分析

參考 `Rfacebook` 的[套件說明](https://cran.r-project.org/web/packages/Rfacebook/Rfacebook.pdf)。
這個較新的[使用簡易說明](http://www.listendata.com/2017/03/facebook-data-mining-using-r.html)也可參考（因應 FB 的 api policy）

- The `getUsers` function returns public information about one or more Facebook user. 


```{r}
me <- getUsers("me", token, private_info = TRUE)
#me <- getUsers("me",token=fb_oauth)
me$name
```

- `searchPages()`, `getPost()`(needs some tweak)

```{r}
pages <- searchPages('data science with R', token)
#pages <- searchPages('data science with R', fb_oauth)
names(pages)
```

- 所有我按讚的頁面

```{r}
likes = getLikes(user="me", token = token)
sample(likes$names, 10)
hist(pages$likes, col="blue", border = "white", breaks = 25)
```


- 含有特定字詞的頁面

```{r}
pages <- searchPages(string="trump", token = token, n=50) 
# It returns 16 variables. check with str(pages)
head(pages$name)
```

- 抽取特定頁面的所有貼文

```{r}
BBCpage <- getPage(page="bbcnews", token = token, n=50) 
```


- 特定時間的所有貼文

```{r}
BBCpage.2 <- getPage("bbcnews", token = token, n=50, since='2017/10/01', until='2017/10/20')
```

- 哪那一則貼文得到最多的讚?

```{r}
summary <- BBCpage.2[which.max(BBCpage.2$likes_count),]
summary$message
```


- 哪一則得到最多的評論?
```{r}
summary1 = BBCpage.2[which.max(BBCpage.2$comments_count),]

```

- 哪一則貼文最多分享?
```{r}
summary2 = BBCpage.2[which.max(BBCpage.2$shares_count),]
```

- 得到最多讚的貼文的所有按讚者

```{r}
post <- getPost(summary$id[1], token = token, comments = FALSE, n.likes=2000)

```


- 看看究竟是誰（注意個資）

```{r}
likes <- post$likes
head(likes)
```


- 特定貼文的評論

To know what users think about a post, it is important to analyze their comments.
```{r}
post <- getPost(BBCpage.2$id[1], token=token, n.comments=1000, likes=FALSE)
comments <- post$comments
```

- 哪個評論得到最多的讚？

```{r}
comments[which.max(comments$likes_count),]
```

- 最近貼文的心情（需要 tweak）

Facebook has more than a like button. Last year, it launched emoji (emoticons). If a post got 1k likes, it does not mean everyone really loves the comment. The reaction can be happy, sad or angry.

```{r}
post <- getReactions(post=BBCpage.2$id[1], token= token)
```



# 期中考前說明
- 3 小時個人考試
- 6 天團體加分題：微計畫


